【裁判字號】    92,訴,16
【裁判日期】    920220
【裁判案由】    毒品危害防制條例
【裁判全文】
台灣士林地方法院刑事判決                            九十二年度訴字第一六號
    公  訴  人  台灣士林地方法院檢察署檢察官
    被      告  甲○○
右列被告因違反毒品危害防制條例案件，經檢察官提起公訴（九十一年度毒偵字第一
二三七號），本院判決如左：
    主  文
甲○○施用第一級毒品，處有期徒刑捌月，扣案之第一級毒品海洛因貳包（共重零．
柒捌公克）均沒收銷燬、注射針筒壹支沒收；又連續施用第二級毒品，處有期徒刑陸
月，扣案第二級毒品安非他命壹包（重零．玖陸公克）沒收銷燬。應執行有期徒刑壹
年，扣案之第一級毒品海洛因貳包（共重零．柒捌公克）、第二級毒品安非他命壹包
（重零．玖陸公克）均沒收銷燬、注射針筒壹支沒收。
    事  實
一、甲○○前因施用第一、二級毒品案件，經觀察、勒戒後，認無繼續施用毒品之傾
    向，由台灣板橋地方法院檢察署檢察官於民國八十八年七月九日，以八十八年度
    偵緝字第一○三五號不起訴處分確定後，復因施用第一、二級毒品案件，經觀察
    、勒戒後，認有繼續施用毒品之傾向，先送強制戒治，並由台灣板橋地方法院檢
    察署檢察官於八十九年四月七日，以八十九年度毒偵字第一五七五、一八七二號
    就其施用第一級毒品海洛因部分提起公訴，嗣於八十九年十月二十七日，以八十
    九年度毒偵字第六八三六號就其施用第二級毒品安非他命部分再提起公訴，並先
    後經台灣板橋地方法院判處有期徒刑七月、五月，嗣經同法院就前開二罪定執行
    刑為有期徒刑十月確定。詎甲○○仍未悛悔，復基於概括犯意，自九十一年五月
    初某日起至同年六月六日下午止，在台北市萬華區其友人之住處等地，連續施用
    第二級毒品安非他命多次；並於同年六月六日下午五時許，在同市○○區○○路
    十五號施用第一級毒品海洛因乙次。嗣經警於九十一年六月六日晚間六時許，在
    同市○○區○○路十九號查獲，並扣得第一級毒品海洛因二包（共重○．七八公
    克）、第二級毒品安非他命乙包（淨重○．九七公克，驗餘○．九六公克），及
    其所有供施用海洛因之器具注射針筒乙支。
二、案經台北市政府警察局北投分局報請台灣士林地方法院檢察署檢察官偵查起訴。
    理  由
一、訊據被告甲○○對於右揭施用第一級毒品海洛因、第二級毒品安非他命之事實坦
    承不諱（詳見本院九十二年一月二十四日審判筆錄第二頁、第四頁），而其為警
    查獲後所採集之尿液先後送台北市立療養院及國防部憲兵司令部刑事鑑識中心檢
    （鑑）驗結果，均呈安非他命陽性反應，有台北市立療養院煙毒尿液檢驗報告書
    及國防部憲兵司令部刑事鑑識中心九十一年十月三日（91）綱得字第一三一五七
    號鑑驗通知書各乙件在卷可稽（詳見九十一年度偵字第六二七一號第七十頁、第
    八十三頁）。又扣案之白粉二包（共淨重○．七八公克）及疑似安非他命之透明
    晶體一包（毛重一．一八公克、淨重○．九七公克、驗餘○．九六公克），經分
    送法務部調查局、台北市政府警察局鑑定（驗）結果，各含海洛因、甲基安非他
    命成分，有法務部調查局於九十一年七月九日調科壹字第○四○○○三○一五號
    鑑定通知書、台北市政府警察局九十一年九月十一日北市鑑毒字第五六六號鑑驗
    通知書在卷可按（詳見前開偵查卷第六十四頁、第八十頁），且被告施用毒品海
    洛因部分，復有其所有供施用毒品之器具注射針筒乙支扣案可資佐證。再者，被
    告前因施用第一、二級毒品案件，經觀察、勒戒後，認無繼續施用毒品之傾向，
    由台灣板橋地方法院檢察署檢察官於八十八年七月九日，以八十八年度偵緝字第
    一○三五號不起訴處分確定後，復因施用第一、二級毒品案件，經觀察、勒戒後
    ，認有繼續施用毒品之傾向，先送強制戒治，並由台灣板橋地方法院檢察署檢察
    官於八十九年四月七日，以八十九年度毒偵字第一五七五、一八七二號就其施用
    第一級毒品海洛因部分提起公訴，嗣於八十九年十月二十七日，以八十九年度毒
    偵字第六八三六號就其施用第二級毒品安非他命部分再提起公訴，並先後經台灣
    板橋地方法院判處有期徒刑七月、五月，嗣經同法院就前開二罪定執行刑為有期
    徒刑十月確定，有前開不起訴處分書、起訴書、刑事判決等件在卷足參，足認被
    告於前揭時地確有施用第一級毒品海洛因、第二級毒品安非他命之犯行無訛。故
    被告事證明確，犯行洵堪認定。
二、核被告所為，分係犯違反毒品危害防制條例第十條第一項施用第一級毒品罪、第
    二項施用第二級毒品罪。被告因施用第一級毒品海洛因及第二級毒品安非他命而
    分別持有第一級毒品海洛因及第二級毒品安非他命，其持有之低度行為分別為施
    用之高度行為所吸收，均不另論罪。其先後多次施用第二級毒品安非他命犯行，
    時間緊接，所犯構成要件相同，顯係概括犯意而為之，為連續犯，應依刑法第五
    十六條之規定，以一罪論，並加重其刑。又被告所犯上開二罪間，犯意各別，行
    為互殊，應予分論併罰。爰審酌被告施用毒品案件之前科素行、施用毒品行為本
    身對個人、社會造成之危害，及被告犯罪後坦承犯行，態度良好等一切情狀，分
    別量處如主文所示之刑，並定其應執行之刑。
三、扣案如主文所示之毒品海洛因、安非他命，爰依同條例第十八條第一項前段之規
    定併宣告沒收銷燬。另扣案注射針筒乙支，為被告所有供施用海洛因所用之物，
    已據被告於偵查中供承在卷，爰依刑法第三十八條第一項第二款之規定宣告沒收
    。
據上論斷，應依刑事訴訟法第二百九十九條第一項前段，毒品危害防制條例第十條第
一項、第二項、第十八條第一項前段，刑法第十一條前段、第五十六條、第五十一條
第五款、第三十八條第一項第二款，判決如主文。
本案經檢察官江林達到庭執行職務
中      華      民      國     九十二      年     二     月     二十    日
                                       台灣士林地方法院刑事第三庭
                                           法  官  姜  麗  香
右正本證明與原本無異。
如不服本判決，應於判決送達後十日內，向本院提出上訴狀。
                                           書記官  陳  玉  珍
中      華      民      國     九十二      年     二     月     二十一  日
附錄本案論罪科刑法條全文：
毒品危害防制條例第十條：
  施用第一級毒品者，處六月以上五年以下有期徒刑。
  施用第二級毒品者，處三年以下有期徒刑。


司法院資訊處製作；財團法人民間司法改革基金會備份。
